【裁判字號】    99,交聲,1073
【裁判日期】    990609
【裁判案由】    交管條例聲異
【裁判全文】
臺灣板橋地方法院交通事件裁定        99年度交聲字第1073號
原處分機關  交通部公路總局台北區監理所板橋監理站
異  議  人
即受處分人  甲○○
上列異議人因違反道路交通管理處罰條例案件，對於交通部公路
總局台北區監理所板橋監理站於中華民國99年4 月30日所為之裁
決處分（案號：板監裁字第裁41-CO0000000號）不服，聲明異議
，本院裁定如下：
    主      文
異議駁回。
    理      由
一、原處分意旨則以：異議人甲○○於民國99年4 月27日晚間10
    時16分許，騎駕車號Ａ２Ｗ－７９５號重型機車，行經台北
    縣板橋市新海橋上橋處時，因有「汽車駕駛人拒絕接受酒精
    濃度測試檢定」之違規，經警舉發，填具台北縣政府警察局
    99年4 月27日北縣警交字第CO0000000 號舉發違反道路交通
    管理事件通知單，原處分機關於99年4 月30日依道路交通管
    理處罰條例第35條第4 項規定，裁處罰鍰新台幣六萬元，吊
    銷駕駛執照，三年內禁考，異議人於同日聲明異議等情。
二、異議意旨則以：異議人確實於前開時、地，酒後騎駕機車，
    經警舉發，拒絕酒精濃度測試，惟異議人係騎駕機車，卻吊
    銷大貨車駕照，因家境清寒、工作需要，且警員舉發時說如
    果我怕刑事責任，可以拒測，罰六萬元，駕照扣三年，沒有
    講清楚，原處分應予撤銷等語。
三、法院之判斷：
（一）按汽車駕駛人，駕駛汽車經測試檢定有下列情形之一者，
      處新台幣一萬五千元以上六萬元以下罰鍰，並當場移置保
      管該汽車及吊扣其駕駛執照一年；因而肇事致人受傷者，
      並吊扣其駕駛執照二年；致人重傷或死亡者，吊銷其駕駛
      執照，並不得再考領：（１）酒精濃度超過規定標準。（
      ２）吸食毒品、迷幻藥、麻醉藥品及其相類似之管制藥品
      。汽車駕駛人拒絕接受第一項測試之檢定者，處新台幣六
      萬元罰鍰，並當場移置保管該汽車及吊銷該駕駛執照；如
      肇事致人重傷或死亡者，吊銷該駕駛執照，並不得再考領
      ，道路交通管理處罰條例第35條第1 項、第4 項分別定有
      明文。次按汽車駕駛人，因違反本條例及道路交通安全規
      則之規定，受吊銷駕駛執照處分時，吊銷其持有各級車類
      之駕駛執照，道路交通管理處罰條例第68條亦有明文。
（二）查異議人於前開時、地，酒後騎駕機車，拒絕酒精濃度測
      試，為警舉發之事實，為異議人所不否認，並有舉發違反
      道路交通管理事件通知單在卷可稽，應堪信為真實。
（三）查拒絕酒精濃度測試者，應處新台幣六萬元之罰鍰，並吊
      銷其持有各級車類之駕駛執照，業有前開法律規定甚明，
      異議人騎駕機車自應注意該等規定，縱其主張家境清寒、
      工作需要、警員未明確告知法律效果等情屬實，均不能據
      為免罰之事由。原處分機關據以裁罰，於法有據，異議人
      聲明異議為無理由，應予駁回。
四、據上論斷，應依道路交通案件處理辦法第19條，裁定如主文
    。
中    華    民    國    99    年    6     月    9     日
                  交通法庭  法  官  林鈺琅
上列正本證明與原本無異。
如不服本裁定，應於裁定送達後五日內，敘明抗告理由，向本院
提出抗告狀。
                            書記官  鍾惠萍
中    華    民    國    99    年    6     月    9     日

司法院資訊處製作；財團法人民間司法改革基金會備份。
